臺灣桃園地方法院小額民事判決
111年度壢小字第316號
原      告  臺灣銀行股份有限公司

法定代理人  許志文  
訴訟代理人  邱碧慶  
被      告  林承鈺  


上列當事人間請求清償借款事件，經臺灣士林地方法院士林簡易
庭於民國110年12月15日以110年度士小字第2036號裁定移送前來
，本院於111年4月6日言詞辯論終結，判決如下：
　　主    文
一、被告應給付原告新臺幣（下同）87,424元，及其中86,730元
    自民國110年8月20日起至清償日止，按週年利率1.845%計算
    之利息，暨逾期在6個月內者，按上開利率10%，逾期6個月
    以上者，按上開利率20%計算之違約金，每次違約狀態最高
    連續收取違約金期數為九期。
二、訴訟費用1,000元由被告負擔。
三、本判決得假執行。
    理  由  要  領
一、按民事訴訟法第436條之8第1項規定：「關於請求給付金錢
    或其他代替物或有價證券之訴訟，其標的金額或價額在新台
    幣十萬元以下者，適用本章所定之小額程序。」同法第436 
    條之18規定：「判決書得僅記載主文，就當事人有爭執事項
    ，於必要時得加記理由要領。」
二、原告主張
（一）被告前向原告借款10萬元，約定借款期間自109年5月15日
      起至112年5月15日止，利息按中華郵政股份有限公司2年
      期定期儲金機動利率加計週年利率1%，即以週年利率1.84
      5%計算。雙方並約定借款人應於實際撥款日後6個月內為
      寬限期按月繳息，自第7個月起分30期，每一個月為一期
      ，依年金法於每月15日平均攤還本息，借款人並同意自撥
      貸日起前1年利息由勞動部補貼，自第2年起則由借款人按
      上開利率自行負擔全部利息。嗣後不論任何理由，一經政
      府停止利息補貼時，借款人應依約自停止補貼利息之日起
      ，按上開利率自行負擔全部利息；借款人如遲延還本或付
      息時，除按上開約定利率計算利息外，逾期6個月內者，
      按上開利率10%，逾期6個月以上者，按上開利率20%計算
      之違約金，每次違約狀態最高連續收取違約金期數為九期
      。且如有任何一期未按期清償時，視為全部到期，被告並
      簽立勞工紓困貸款申請書及放款借據。
（二）詎被告自110年4月15日起，即未再依約清償任何款項。而
      被告不依約清償本金，依約定借款視為全部到期，並已喪
      失期限利益，是原告自得請求被告清償積欠之本金86,730
      元及利息、違約金（下稱系爭債務）。爰依消費借貸之法
      律關係提起本件訴訟等語。並聲明：如主文第1項所示。
三、被告答辯
　　對原告請求之金額沒有意見。之前是因為工作不穩定，所以
    無法如期償還系爭債務，但目前工作已穩定，希望能以分期
    方式償還系爭債務等語。
四、是依上揭規定，以下僅就被告得否分期、緩期清償部分記載
     理由要領如下：
（一）按民法第318條規定「債務人無為一部清償之權利，但法
      院得斟酌債務人之境況，許其於無甚害於債權人利益之相
      當期限內，分期給付，或緩期清償。」惟上開規定僅係認
      法院有斟酌債務人境況，許其分期給付或緩期清償之職權
      ，非認債務人有要求分期給付或緩期清償之權利。
（二）查本件被告雖辯稱其之前係因工作不穩定，所以無法如期
      償還系爭債務，但目前工作已穩定，希望能以分期方式償
      還系爭債務等語（見本院卷第13頁反面第7、8行），惟被
      告分期給付或緩期清償之請求既未經原告同意，且被告復
      未提出任何證據以釋明其境況，本院自難逕許其分期或緩
      期給付。又被告因清償能力不佳致無法償還縱然為真，仍
      僅係債務人履行能力之問題，並不影響其應負之清償責任
      ，故被告前揭抗辯，並不可採。
五、綜上所述，原告依消費借貸之法律關係，請求被告應給付原
    告87,424元，及其中86,730元自110年8月20日起至清償日止
    ，按週年利率1.845%計算之利息，暨逾期在6個月內者，按
    上開利率10%，逾期6個月以上者，按上開利率20%計算之違
    約金，每次違約狀態最高連續收取違約金期數為九期，為有
    理由，應予准許。
六、本件原告勝訴部分係依民事訴訟法第436條之8適用小額訴訟
    程序所為之判決，應就被告敗訴部分，依同法第436條之20
    規定，依職權宣告假執行。
七、本件事證已臻明確，兩造其餘之攻擊防禦方法及所提證據，
    於判決結果不生影響，爰不一一論列，併此敘明。
八、訴訟費用負擔之依據：民事訴訟法第78條。並依職權確定訴
    訟費用額如主文第2項所示。
中　　華　　民　　國　　111 　年　　4 　　月　　22　　日
                  中壢簡易庭      法  官  周仕弘
以上為正本係照原本作成。
如不服本判決，應於送達後20日內，向本院提出上訴狀並表明上
訴理由，如於本判決宣示後送達前提起上訴者，應於判決送達後
20日內補提上訴理由書（須附繕本）。
如委任律師提起上訴者，應一併繳納上訴審裁判費。
中　　華　　民　　國　　111 　年　　4 　　月　　22　　日
                                  書記官  巫嘉芸
附錄：
一、民事訴訟法第436條之24第2項：
    對於小額程序之第一審裁判上訴或抗告，非以其違背法令為
    理由，不得為之。
二、民事訴訟法第436條之25：
    上訴狀內應記載上訴理由，表明下列各款事項：
    （一）原判決所違背之法令及其具體內容。
    （二）依訴訟資料可認為原判決有違背法令之具體事實。